Inventaris van het archief van de Nederlandse Ambassade (1955-1974) en het consulaat-Generaal in Japan (Tokio), 1941-1974
Nationaal Archief, Den Haag
Het codenummer is feitelijk een onderwerpsnummer. Dit betekent dat onder één onderwerp meerdere dossiers kunnen vallen die hetzelfde codenummer hebben. Voor het bepalen van de plaats van een archiefstuk binnen de inventaris is gekeken naar de code welke oorspronkelijk aan het archiefstuk is gegeven. Op basis van die code is het archiefstuk onder een rubriek geplaatst. Alleen in die gevallen waarin de gegeven code niet overeenkwam met de inhoud van het dossier, is deze code losgelaten en zijn de stukken geplaatst in de rubriek waar ze inhoudelijk thuis horen. De verschillende archiefstukken zijn zoveel mogelijk chronologisch geordend.
Aanwijzingen voor de gebruiker
Openbaarheidsbeperkingen
Deels openbaar, deels beperkt openbaar (A).
Materiële beperkingen
Aanvraaginstructie
Openbare archiefstukken kunnen online worden aangevraagd en gereserveerd. U kunt dit ook via de terminals in de studiezaal van het Nationaal Archief doen. Om te kunnen reserveren dient u de volgende stappen te volgen:
U maakt een profiel aan op www.gahetna.nl, en logt vervolgens in
Via de archiefinventaris (alleen de beschrijvingen met rode nummers) selecteert u het gewenste archiefstuk door op de knop 'Reserveren' te klikken
In het volgende scherm geeft u aan op welke dag u het archiefstuk wilt inzien
Indien u zich bevindt in de studiezaal en een tafelnummer heeft ontvangen kunt u dit nummer vermelden. Als u geen tafelnummer heeft kunt u tafelnummer 777 laten staan
Vervolgens bevestigt u uw reservering door deze te versturen.
Verwant materiaal
Beschikbaarheid van kopieën
Bijlagen
Concordansen
Deze concordansen (omnummeringstabellen) verwijzen naar de archiefcode van het Ministerie van Buitenlandse Zaken en de inventarisnummers van de archieven van de Nederlandse Ambassade en het Consulaat-Generaal in Japan.
Het eerste gedeelte van de concordans verwijst naar het archief van de Nederlandse Ambassade in Japan te Tokio over de periode 1955 - 1964
Het tweede gedeelte van de concordans verwijst naar het archief van de Nederlandse Ambassade in Japan te Tokio over de periode 1965 - 1974
Het derde gedeelte van de concordans verwijst naar het geheim archief van de Nederlandse Ambassade in Japan te Tokio over de periode 1955 - 1964
Het vierde gedeelte van de concordans verwijst naar het geheim archief van de Nederlandse Ambassade in Japan te Tokio over de periode 1965 - 1974
Het vijfde gedeelte van de concordans verwijst naar het archief van het Nederlands Consulaat-Generaal in Japan te Kobe over de periode 1941 - 1964
Het zesde gedeelte van de concordans verwijst naar het archief van het Nederlands Consulaat-Generaal in Japan te Kobe over de periode 1965 - 1974
1. Concordans
1
2
3
4
5
6
7
8
9
27
28
29
31
10 34
100 43
152.40 45
153.0 33
211 58
271 51
271 52
271 47
271 48
271 50
271 53
271.6 46
272 59
281.11 60
313.12 67
313.121 68
313.19 66
313.212 64
313.213/23 65
313.23 63
317.1 75
317.211 74
322.191 71
334.20 77
335.6 76
413.112.1 83
421 89
422 90
431.36 85
431.4 84
521.0/2 116
550 91
553.020 96
553.020 101
553.160 99
553.162.0 98
553.170 95
554.2 103
554.2 106
554.2 108
554.6 110
555 120
555.6 118
600 145
601.1 156
601.2 147
610.12 124
610.12 121
610.22 128
610.22 130
610.22 133
610.22 136
610.22 137
610.22 139
610.22 140
610.22 142
610.22 143
610.22 144
610.22 131
610.22 134
610.22 135
610.352 160
611.0 175
611.441.1 177
611.45 178
611.63 180
612.2 187
612.221.1 185
613.211.0 190
613.211.0 191
613.211.0 192
613.211.411 198
613.211.411 197
613.211.411 196
613.214.2 205
614.4/410 208
614.415 209
614.415 210
614.51 216
614.51 219
650 228
668 226
712 231
725.0 230
810.1 251
810.3 244
810.3 249
811.0 247
811.1 245
811.2 234
813.0 261
813.33 256
813.33 257
813.33 258
813.33 259
815.1 263
815.1 264
817.0 255
911.0 268
911.1 267
912.10 294
912.20 280
921.0 302
921.222.0 304
921.322.413 72
966 314
995 328
996 356
996 357
996 317
996 310
996 342
996.4 345
996.4 346
999.212 327
999.22 320
999.230 319
999.230 321
2. Concordans
10
11
12
13
14
15
16
17
18
19
20
21
22
23
24
25
26
30
32
111 35
111 36
111 37
111 38
111 39
111 40
111 41
131.4 44
14 42
271 49
271.6 57
272 54
272 56
272 55
281 61
311 81
312 82
313.213 69
313.213 70
322.36 73
332 78
334.33 79
335.3 80
431.1 87
431.23 88
431.6 86
521.2 117
541 114
550 93
550.2 92
550.4 94
553.020 97
553.020 100
554.1 104
554.1 105
554.1 112
554.1 113
554.2 102
554.2 107
554.2 109
554.6 111
554.634 115
555.6 119
600 146
601.1 154
601.1 157
601.1 158
601.2 148
601.2 149
601.2 150
601.2 159
601.2 151
601.2 152
601.2 155
610.12 122
610.12 123
610.12 127
610.12 125
610.22 129
610.22 138
610.22 141
610.22 132
610.30 162
610.301 172
610.301 173
610.301 174
610.33 161
610.33 163
610.33 164
610.33 165
610.33 166
610.33 167
610.33 168
610.33 169
610.33 170
610.33 171
611.0 181
611.443 179
611.50 176
611.7 182
611.7 183
611.7 184
612.1 189
612.2 188
612.221.1 186
613.211.11 193
613.211.11 195
613.211.30 206
613.211.411 199
613.211.411 200
613.211.411 201
613.211.411 202
613.211.411 203
613.211.411 204
613.211.411 207
613.212.3 194
614.0 224
614.021 229
614.032 225
614.035 126
614.41 211
614.50 153
614.51 212
614.51 223
614.51 221
614.51 222
614.51 213
614.51 215
614.51 217
614.51 218
614.51 220
614.52 214
661.3 227
712 232
731.2/3 233
810.0 250
810.0 252
810.0 262
810.3 254
811.0 235
811.0 248
811.1 246
811.2 236
811.2 241
812.0 266
813.339.12 260
815.1 265
823.21 243
823.92 253
824.1 237
824.1 238
824.1 239
824.1 240
824.1 242
911.0 269
911.0 270
911.24 278
911.30 271
911.30 272
911.30 275
911.30 277
911.30 279
911.30 273
911.30 274
911.33 276
912.10 295
912.10 296
912.10 62
912.20 283
912.20 284
912.20 285
912.20 286
912.20 287
912.20 288
912.20 289
912.20 290
912.20 291
912.20 292
912.20 293
912.20 281
912.20 282
912.20 298
912.3 297
913.121 299
913.20 300
913.20 301
913.220 352
921.0 303
921.151 305
921.322 309
921.350 308
921.353.1 307
921.353.253 306
993 361
994 339
994 365
995 329
996 353
996 355
996 343
996 360
996 351
996 318
996 358
996 315
996 316
996 331
996 337
996 349
996 350
996 359
996.4 347
996.4 348
996.4 344
998 311
998 312
998 330
998 334
998 340
999 324
999 354
999 364
999.121 336
999.121 338
999.212 325
999.212 341
999.213 362
999.213 363
999.214 335
999.230 323
999.232.12 333
999.25 322
999.264 326
999/999.121 332
3. Concordans
366
367
369
02 422
313.212 385
313.213 382
313.213 383
313.23 384
314.2 381
553.163.6 374
553.163.6 375
553.163.6 376
553.163.6 377
553.163.6 378
553.163.6 379
553.163.6 380
553.163.6 391
554.1 387
554.1 388
610.22 392
911.30 397
911.30 398
911.30 402
911.30 403
911.31 399
912.10 372
912.20 405
912.20 407
912.20 409
912.20 412
912.20 413
912.20 414
913.513 421
913.521 406
921.0 417
921.350 418
996 313
996.4 427
999.232.12 425
999.25 424
4. Concordans
368
370
101 411
103 371
281.0 373
313.13 386
554.1 389
554.1 390
610.33 393
610.33 394
614.51 395
614.51 396
911.21 410
911.30 400
912.12 408
912.13 401
912.20 404
912.20 415
913.20 416
921.322 420
921.350 419
996 423
996 428
999.21 426
5. Concordans
429
430
431
432
433
434
435
436
13 437
271 440
271.3 439
312 453
313.211 447
313.212 449
313.213 442
313.213 443
313.213 444
313.213 450
313.22 446
313.23 445
313.23 448
313.23 452
413.4 454
813.2 456
814.3 455
912.1 457
6. Concordans
10 438
271 441
313.212 451
901 458
911 459
Beschrijving van de series en archiefbestanddelen
- AMBASSADE TE TOKIO, I.
  - Algemeen archief, A.
    - Algemeen, 0.
      - Agenda's van ingekomen en uitgegane stukken van de Economische Afdeling., 1945 - 1957; 1; 1 deel
      - Agenda's van ingekomen en uitgegane stukken., 1954 - 1974; 2-26; 25 delen
        - 1954 nov. - 1955, 2
        - 1956-1957, 3
        - 1958 - 1959 okt., 4
        - 1959 nov. - 1960, 5
        - 1961, 6
        - 1962, 7
        - 1963 - 1964 jan. 28, 8
        - 1964 jan. 29 - dec., 9
        - 1965, 10
        - 1966, 11
        - 1967 jan. - dec. 08 (t/m agendanr. 4259), 12
        - 1967 dec. 08 - 1968 sep. 05, 13
        - 1968 sep. 06 - dec., 14
        - 1969 jan. - sep. 01, 15
        - 1969 sep. 04 - dec., 16
        - 1970 jan. - okt. 09 (t/m agendanr. 3717), 17
        - 1970 okt. 09 - dec., 18
        - 1971 jan. - sep. 30 (t/m agendanr. 3210), 19
        - 1971 sep. 30 - dec., 20
        - 1972 jan. - aug. 15 (t/m agendanr. 3200), 21
        - 1972 aug. 15 - dec., 22
        - 1973 jan. - aug. 15, 23
        - 1973 aug. 16 - dec., 24
        - 1974 jan. - sep. 10, 25
        - 1974 sep. 11 - dec., 26
      - Indexen op ingekomen en uitgegane open-, code- en telexberichten en brieven van de Nederlandse Ambassade in Japan aan het Nederlandse Ministerie van Buitenlandse Zaken en vice versa (accusatiekaarten)., 1959 - 1974; 27-30; kaartsysteem
        - 1959-1960, 27
        - 1961-1962, 28
        - 1963-1964, 29
        - 1965-1974, 30
      - Dossierinventarissen van het archief van de Nederlandse Ambassade in Japan over de periode 1955 - 1974., 1975 - 1981; 31-32; 2 delen
        - Periode 1955 - 1964, 1975, 31
        - Periode 1965 - 1974, 1981, 32
    - Organisatie, 1.
      - Stukken betreffende het statisch archief van de Nederlandse Ambassade in Japan., 1947 - 1964; 33; 1 pak
      - Stukken betreffende het opstellen van rapporten met algemene en praktische gegevens over Japan voor nieuwe medewerkers op een Nederlandse diplomatieke post (postrapporten)., 1955 - 1964; 34; 1 omslag
      - Stukken betreffende huisvestingsaangelegenheden van de Nederlandse Ambassade in Japan., 1955 - 1975; 35-42; 5 pakken en 3 omslagen
        - Behuizing van de ambassade op het terrein Shin Ryodo-Cho te Tokio. 1955 - 1975, 35-41
          - Bouwplannen en tekeningen. 1955 - 1972, 35-36
            - Bouwplannen, 1955 - 1966, 35; omslag
            - Tekeningen, 1966 - 1972, 36
          - Contractbesprekingen met Teito Rapid Transit Autority (TRTA) in verband met de aanleg van een metro onder het terrein. 1966 - 1973, 37-39
            - Besprekingen, 1968 - 1973, 37
            - Contracten, 1973, 38
            - Achtergrondinformatie over de metro van Tokio, 1966 - 1969, 39; omslag
          - Gerechtelijke procedure om de huurder firma Shinwa Komusho van het terrein te laten verwijderen, 1970 - 1974, 40
          - Verkoop van het terrein, 1973 - 1975, 41
        - Beveiliging van het ambassadeterrein tegen terrorisme en extremistische acties, 1974, 42; omslag
      - Stukken betreffende de personele organisatie van de Nederlandse posten in Japan., 1956 - 1973; 43-44; 2 omslagen
        - Benoemingen en vervangingen van consuls van de Consulaire Afdeling te Tokio, het Consulaat te Yokohama en het Consulaat-Generaal te Kobe, 1956 - 1964, 43
        - Bezoeken van de inspecteur van de buitenlandse dienst van het Ministerie van Buitenlandse Zaken aan de ambassade met betrekking tot personeelsaangelegenheden, 1968 - 1973, 44
      - Stukken betreffende de organisatie van het telexverkeer tussen het Nederlandse Ministerie van Buitenlandse Zaken en de Nederlandse Ambassade in Japan., 1962 - 1964; 45; 1 omslag
    - Protocol, 2.
      - Stukken betreffende de aangelegenheden inzake het Nederlands Koninklijk Huis., 1956 - 1974; 46-57; 6 pakken en 6 omslagen
        - Diverse aangelegenheden, 1960 - 1964, 46
        - Japanse krantenberichten over de huwelijksproblemen tussen koningin Juliana en prins Bernhard ten gevolge van de Greet Hofmans-affaire, 1956, 47
        - Viering van de verjaardag van koningin Juliana. 1959 - 1974, 48-49
          - 1959-1964, 48; pak
          - 1965-1974, 49; pak
        - Bezoeken van leden van het Nederlands Koninklijk Huis aan Japan. 1962 - 1974, 50-56
          - Prinses Beatrix. 1962 - 1964, 50-53
            - Programma's en krantenartikelen, 1963 - 1964, 50
            - 1963 apr. - 1964 mei, 51; pak
            - 1962 nov. - 1963 mrt., 52; pak
            - 1962 mei - okt., 53; pak
          - Prins Bernhard, 1969 - 1970, 54
          - Prinses Beatrix en prins Claus, 1969 - 1970, 55; pak
          - Prinses Irene en prins Carlos, 1974, 56
        - Viering van het 25-jarige regeringsjubileum van koningin Juliana op 5 september 1973, 1973 - 1974, 57
      - Brief aan de Nederlandse minister van Buitenlandse Zaken betreffende de herleving van de afgeschafte feestdag ter herdenking van de stichting van het keizerrijk (Kigensetsu) in Japan., 1958; 58; 1 stuk
      - Stukken betreffende de bezoeken aan Nederland van leden van het Japanse Koninklijk Huis, premier Ikada, magistraten en de minister van Buitenlandse Zaken van Japan., 1959 - 1964; 59; 1 omslag
      - Stukken betreffende het aanbieden van de geloofsbrieven door Nederlandse ambassadeurs aan de keizer van Japan., 1959 - 1975; 60-61; 1 pak en 1 omslag
        - N.A.J. De Voogd, 1959 - 1964, 60
        - J.Q. Bas Backer, T.P. Bergsma en R.H. Van Gulik, 1965 - 1975, 61; pak
      - Stukken betreffende de verplaatsing van de zetel van de Nederlandse Ambassade voor Zuid-Korea van Tokio naar Seoul., 1967 - 1968; 62; 1 omslag
    - Juridische zaken, 3.
      - Stukken betreffende de uitvoering van het oorlogsrecht met betrekking tot de handelingen van Japan tijdens de Tweede Wereldoorlog., 1940 - 1974; 63-70; 4 pakken, 3 omslagen en 1 stuk
        - Schadeclaims aan Japan tot het doen van herstelbetalingen. 1940 - 1969, 63-65
          - Claims van Nederlandse ondernemingen in voormalig Nederlands-Indië, 1940 - 1966, 63
          - Claims van diverse landen, 1951 - 1964, 64
          - Claims van Nederlanders uit voormalig Nederlands-Indië (Indonesië), 1953 - 1969, 65
        - Missie van Japan inzake de overbrenging van oorlogsdoden van Nieuw-Guinea naar Japan, 1955 - 1956, 66; omslag
        - Jodenvervolging door de regering van Japan, 1958, 67; omslag
        - Verzoeken aan de regering van Japan tot medewerking bij de opsporing van sinds de Tweede Wereldoorlog vermiste of omgekomen Nederlanders, 1962 - 1963, 68; omslag
        - Circulaire betreffende de schadevergoeding voor tijdens de Duitse bezetting van Nederland inbeslaggenomen sieraden en voorwerpen van edelmetaal, 1970, 69; stuk
        - Uitvoering van de Rijksgroepregeling Vervolgingsslachtoffers 1940 -1945, 1971 - 1974, 70
      - Stukken betreffende strafrechtelijke aangelegenheden., 1953 - 1974; 71-73; 2 omslagen en 1 pak
        - Verzoeken om gratieverlening voor oorlogsmisdadigers uit Japan, 1953 - 1955, 71
        - Strafzaak in Japan tegen Nederlandse korporaals in verband met een roofoverval, 1954 - 1959, 72; pak
          Openbaarheid beperkt tot 1 januari 2030
        - Onderzoek naar de moord op de Japanner Y. Suzuki te Amsterdam, 1974, 73
      - Stukken betreffende het diplomatiek en consulair recht., 1955 - 1964; 74-75; 2 omslagen
        - Reconstructie van verloren gegane consulaire registers, 1955 - 1962, 74
        - Vrijstelling van invoerrechten ten behoeve van diplomatieke en consulaire ambtenaren in Japan, 1955 - 1964, 75
      - Stukken betreffende het privaatrecht., 1955 - 1973; 76-80; 5 omslagen
        - Bescherming van het intellectuele eigendom in Japan met betrekking tot octrooien en het auteursrecht, 1955 - 1964, 76
        - Huwelijksbevoegdheid van Nederlandse consulaire ambtenaren in verband met de huwelijkswetgeving van Japan, 1956 - 1961, 77
        - Belangstelling in Japan voor de procedures voor erfpacht en onteigening in Nederland in verband met de Japanse plannen voor stadsuitbreiding en -bebouwing, 1965 - 1966, 78
        - Activiteiten van de Nederlandse Stichting voor Interlandelijke Adoptie in verband met het adopteren van kinderen uit Zuid-Korea, 1969 - 1971, 79
        - Ontduiking van de regels van het Internationale Monetaire Fonds (IMF) door de Bank van Japan, 1973, 80
      - Stukken betreffende diverse aangelegenheden met betrekking tot de territoriale wateren van Japan., 1967 - 1974; 81; 1 omslag
      - Stukken betreffende de ondertekening door Japan van het verdrag van 1907 inzake de vestiging van een Internationaal Prijzenhof., 1969 - 1973; 82; 1 omslag
    - Aangelegenheden van openbare orde, openbare zedelijkheid, openbare gezondheidszorg, leefmilieu, 4.
      - Stukken betreffende de visuminstructies tussen Nederland en Japan., 1955 - 1963; 83; 1 omslag
      - Stukken betreffende de openbare gezondheidszorg van Japan., 1956 - 1974; 84-88; 1 pak en 4 omslagen
        - Overbrenging van Nederlandse graven van de begraafplaats van Kasugano naar Shuhogahara, 1956 - 1964, 84
        - Quarantainemaatregelen bij binnenkomst van buitenlandse schepen in Japan, 1962, 85
        - Maatregelen in Japan tegen milieuverontreiniging en de belangstelling in Japan voor het milieubeheer in Nederland, 1967 - 1974, 86; pak
        - Uitoefening van de geneeskunde in Japan, 1969 - 1973, 87
        - Warenwet voor Verpakkingsmaterialen en het toezicht en de controle op chemicaliën in Japan, 1971 - 1974, 88
      - Stukken betreffende de maatregelen in Japan tegen de prostitutie in zeehavens., 1961; 89; 1 omslag
      - Stukken betreffende de dierenbescherming in Japan in verband met de Jachtwet., 1961 - 1964; 90; 1 omslag
    - Waterstaat, verkeer en vervoer, 5.
      - Stukken betreffende verkeers- en vervoersaangelegenheden., 1952 - 1974; 91-115; 3 pakken en 22 omslagen
        - Algemeen. 1960 - 1970, 91-94
          - 1960-1964, 91
          - 1965, 92
          - Uitzending van een Nederlandse politiedelegatie naar het Verkeerscongres te Osaka in 1970, 1967 - 1970, 93
          - Contacten van Nederlandse organisaties met de Japan Container Association te Tokio, 1969 - 1970, 94
        - Scheepvaartaangelegenheden. 1955 - 1973, 95-101
          - Scheepvaartverbindingen van Japan met het buitenland, 1955 - 1958, 95
          - Scheepvaartpolitiek van Japan. 1955 - 1973, 96-97
            - 1955-1964, 96
            - 1965-1973, 97; pak
          - Ongevallen, onregelmatigheden en verstekelingen aan boord van Nederlandse schepen in Japan, 1956 - 1964, 98
            Openbaarheid beperkt tot 1 januari 2038
          - Fusies van scheepvaartmaatschappijen in Japan, 1959 - 1964, 99
          - Bezoek van de staatssecretaris Kruisinga van het Nederlandse Ministerie van Verkeer en Waterstaat aan Japan, 1972, 100
          - Internationale scheepvaartpolitiek, 1961 - 1964, 101
        - Luchtvaartaangelegenheden. 1952 - 1974, 102-115
          - Diverse landen, 1952 - 1974, 102
          - Luchtvaartbesprekingen van Japan met Nederland. 1962 - 1970, 103-105
            - 1962-1963, 103; pak
            - 1965-1967, 104; pak
            - Bezoek van staatssecretaris Keyzer van het Nederlandse Ministerie van Verkeer en Waterstaat aan Japan, 1970, 105
          - Luchtvaartbesprekingen van Japan met Sovjet-Unie. 1958 - 1972, 106-107
            - 1958-1963, 106
            - 1965-1972, 107
          - Luchtvaartbesprekingen van Japan met Verenigde Staten. 1952 - 1969, 108-109
            - 1952-1964, 108
            - 1967-1969, 109
          - Luchtvaartverbindingen van de Nederlandse Koninklijke Luchtvaartmaatschappij (KLM) op Japan. 1956 - 1974, 110-111
            - 1956-1958, 110
            - 1965-1974, 111
          - Opvattingen van Japan betreffende het Verdrag van Warschau inzake het luchtvervoer, 1965, 112
          - Oprichting van nieuwe luchtvaartmaatschappijen in Japan, 1965 - 1973, 113
          - Uitbreiding van het aantal internationale luchthavens in Japan, 1966 - 1974, 114
          - Maatregelen van Japan tegen de luchtpiraterij, 1970 - 1974, 115
      - Stukken betreffende havens, reden en dokken in Japan., 1956 - 1972; 116-117; 2 omslagen
        - Inpolderingsprojecten en de uitbreidingen van havens, reden en dokken, 1956 - 1965, 116
        - Havenwezen, 1965 - 1972, 117
      - Stukken betreffende ruimtevaartaangelegenheden., 1961 - 1969; 118-120; 3 omslagen
        - Ruimteonderzoekprogramma van Japan. 1961 - 1968, 118-119
          - 1961-1964, 118
          - 1965-1968, 119
        - Samenwerking op het gebied van de ruimtevaart tussen Japan en de Verenigde Staten, 1967 - 1969, 120
    - Economie, migratie, arbeid, 6.
      - Economie, 6.1.
        - Algemeen, 6.1.1.
          - Stukken betreffende de werkzaamheden van de Nederlandse Kamer van Koophandel, de Centrale Kamer van Handelsbevordering en het Nederlands-Japans Centrum ter bevordering van de Nederlandse handel met Japan., 1951 - 1974; 121-127; 3 pakken en 4 omslagen
            - Kamer van Koophandel (KvK). 1951 - 1974, 121-123
              - 1951-1959, 121; pak
              - 1960-1968, 122; pak
              - 1969-1974, 123
            - Centrale Kamer van Handelsbevordering (CKH). 1964 - 1972, 124-126
              - 1964, 124
              - 1965-1972, 125
              - Plannen voor het vestigen van de CKH in Japan, 1971, 126
            - Japans-Nederlands Centrum, 1965 - 1974, 127; pak
          - Stukken betreffende de economische betrekkingen van Japan met diverse landen., 1953 - 1974; 128-144; 6 pakken en 11 omslagen
            - China. 1956 - 1974, 128-129
              - 1956-1964, 128; pak
              - 1968-1974, 129; pak
            - Frankrijk, 1959 - 1964, 130
            - Indonesië. 1956 - 1972, 131-132
              - 1956-1964, 131
              - 1965-1972, 132
            - Italië, 1959 - 1964, 133
            - Noord- en Zuid-Korea. 1959 - 1974, 134-135
              - 1959-1964, 134
              - 1968-1974, 135
            - Oostbloklanden (Joegoslavië, Roemenië en Tsjecho-Slowakije), 1958 - 1971, 136
            - Sovjet-Unie. 1957 - 1974, 137-138
              - 1957-1964, 137; pak
              - 1965-1974, 138
            - Verenigd Koninkrijk, 1955 - 1962, 139
            - Verenigde Staten. 1953 - 1974, 140-141
              - 1953-1964, 140
              - 1965-1974, 141; pak
            - West-Duitsland, 1956 - 1964, 142
            - Overige landen. 1955 - 1964, 143-144
              - Argentinië, Australië, Birma, Brazilië, Canada, Finland, Ghana, Ierland, India, Irak, Iran, Israël en Ivoorkust, 1955 - 1964, 143; pak
              - Madagaskar, Malakka (huidige Maleisië), Mali, Mexico, Nicaragua, Nieuw-Zeeland, Nigeria, Noorwegen, Oostenrijk, Pakistan, Paraguay, Portugal, Spanje, Sri Lanka, Togo, Tunesië, Vietnam, Zuid-Afrika, Zweden, 1956 - 1964, 144; pak
          - Stukken betreffende rapportages over de algemene economische situatie in Japan., 1955 - 1974; 145-146; 2 pakken
            - 1955-1964, 145
            - 1967-1974, 146
          - Stukken betreffende handelsmissies tussen Japan en diverse landen., 1957 - 1974; 147-159; 7 pakken en 6 omslagen
            - Nederlandse handelsmissies naar Japan. 1960 - 1974, 147-155
              - Algemeen. 1960 - 1974, 147-150
                - 1960-1964, 147; omslag
                - 1965-1969, 148
                - 1970-1972, 149
                - 1973-1974, 150
              - Nederlandse Economische Missie. 1964 - 1965, 151-152
                - 1964 nov. - 1965 apr., 151
                - 1965 mei - juni, 152
              - Ministeries. 1968 - 1974, 153-155
                - Ministerie van Economische Zaken, 1968 - 1969, 153
                - Economische Voorlichtingsdienst (EVD), 1968 - 1974, 154; omslag
                - Bezoeken van minister van Buitenlandse Zaken Luns en van de Surinaamse minister van Economische Zaken Rens, 1970, 155; omslag
            - Japanse handelsmissies naar Nederland. 1957 - 1974, 156-158
              - 1957-1962, 156; omslag
              - 1965-1970, 157; omslag
              - 1971-1974, 158
            - Japanse handelsmissies naar derde landen, 1965 - 1971, 159; omslag
          - Stukken betreffende de economische en technische samenwerking en hulpverlening in het kader van de ontwikkelingshulp., 1963 - 1974; 160-174; 11 pakken en 4 omslagen
            - Japanse ontwikkelingshulp. 1963 - 1974, 160-171